# 请教陈版：股东超额出资作为资本公积还是往来借款

提问人：koodhao 时间：2022-10-17 10:46:13
如题，公司前两年作了增资，股东货币出资分批打款，最终实际出资大于增资协议的约定，在无其他约定的情况下，当时验资机构出具了验资报告，并将超过约定出资额部分认定为资本公积，公司账务处理也按照验资报告将超过部分转为资本公积。这种情况下，该超额出资部分应该如何认定？作为往来款退回给股东，还是认定为股东投入的资本公积

回答人：chenyiwei
对于超额投资款的性质，应当依据当初股东超额出资时的具体情况分析其原因，并由被投资企业的全体股东共同确认其性质和权属。在此基础上才能确定如何进行账务处理。这不仅仅是一个财务问题，更是一项法律或者合同解释问题。